臺灣桃園地方法院刑事裁定
111年度訴字第582號
聲  請  人
即  被  告  張壯銘


選任辯護人  林敬哲律師  
上列聲請人即被告因兒童及少年性剝削防制條例案件，聲請就相
牽連之案件合併審判，本院裁定如下：
    主  文
聲請駁回。
    理  由
一、聲請意旨略以：本案與本院民國111年度侵訴字第41號案件
    為相牽連案件，被告同一，敬請兩案合併審理，以利被告於
    同一程序請求和解等語。
二、刑事訴訟法第6條第1項規定「數同級法院管轄之案件相牽連
    者，得合併由其中一法院管轄」，乃基於訴訟經濟考量，將
    數個具關連性之刑案合併由一管轄法院審判。此係「得合併
    」，而非「應合併」。是否合併管轄由各該管轄法院亦有其
    裁量權，尚不得以未合併管轄而主張其判決為違背法令（最
    高法院102年度台上字第5289號判決意旨參照）；且指定或
    移轉管轄，依據刑事訴訟法第11條規定，固得由當事人聲請
    ，然刑事訴訟法第7條相牽連案件之合併審判，同法第6 條
    並無許當事人聲請之明文。上開第6條規定相牽連刑事案件
    分別繫屬於有管轄權之不同法院時，得合併由其中一法院管
    轄，旨在避免重複調查事證之勞費及裁判之歧異，符合訴訟
    經濟及裁判一致性之要求，此之合併審判與否，應由法院依
    職權處理（裁定），無須當事人聲請或徵詢其意見。至於相
    牽連之數刑事案件分別繫屬於同一法院之不同法官承辦時，
    是否以及如何進行合併審理，因屬法院內部事務之分配，依
    司法院釋字第665號解釋，完全委之於該法院法官會議或庭
    務會議所訂內部事務分配之一般抽象規範（即俗稱之分案辦
    法），定其有無將不同法官承辦之相牽連刑事案件改分由其
    中之一法官合併審理之準據，自亦無由當事人聲請之餘地（
    最高法院105年度台抗字第11號裁定意旨參照）。
三、經查，被告前因妨害性自主案件，經檢察官起訴，現由本院
    另案以111年度侵訴字第41號案件審理中，此有臺灣高等法
    院被告前案紀錄表在卷可憑，惟本案及另案雖為相牽連案件
    而均繫屬於本院，僅屬繫屬於同一法院內之數相牽連案件，
    要非刑事訴訟法第6條適用之對象，且依前開說明，當事人
    並無聲請之權利，況本案與另案起訴之事實、法條及被害人
    均不同，訴訟程序不同，亦無合併審判之訴訟經濟效益，是
    被告及其辯護人聲請合併審判，於法不合，尚難准許，應予
    駁回。又依刑事訴訟法第404 條第1 項前段規定，本件乃屬
    判決前關於管轄之裁定，不得抗告，併予敘明。
四、依刑事訴訟法第220條，裁定如主文。
中　　華　　民　　國　　111 　年　　6 　　月　　14　　日
                　刑事第七庭　審判長法　官　陳佳宏
　　　　　　　　　　　　　　　　　　法　官　陳昭仁
　　　　　　　　　　　　　　　　　　法　官　方楷烽
以上正本證明與原本無異
不得抗告。
                                    書記官　詹右辰
中　　華　　民　　國　　111 　年　　6 　　月　　16　　日